【裁判字號】    99,易,969
【裁判日期】    991019
【裁判案由】    毒品危害防制條例
【裁判全文】
臺灣苗栗地方法院宣示判決筆錄           99年度易字第969號
公  訴  人  臺灣苗栗地方法院檢察署檢察官
被      告  甲○○
指定辯護人  本院公設辯護人  乙○○
上列被告因毒品危害防制條例案件（起訴案號：99年度毒偵字第
950 號、99年度毒偵字第1128號），本院於中華民國99年10月19
日下午4 時許，在本院第5 法庭宣示判決，出席職員如下：
                審判長法  官  柳章峰
                      書記官  陳采瑜
                      通  譯  顏子濱
法官起立朗讀判決主文、犯罪事實要旨、處罰條文、附記事項，
及告以上訴限制、期間並提出上訴狀之法院，且諭知記載其內容
：
一、主  文：
    甲○○施用第二級毒品，累犯，處有期徒刑陸月，如易科罰
    金，以新台幣壹仟元折算壹日。又施用第二級毒品，累犯，
    處有期徒刑陸月，如易科罰金，以新台幣壹仟元折算壹日。
    應執行有期徒刑拾壹月，如易科罰金，以新台幣壹仟元折算
    壹日。
二、犯罪事實要旨：
（一）甲○○有下列構成累犯之前科紀錄：曾因施用第2 級毒
      品案件，經本院於民國93年11月9 日以93年度苗簡字第66
      6 號判決，判處有期徒刑6 月，於93年12月16日確定。
      因竊盜案件，經台灣台中地方法院於95年8 月21日以95年
      度中簡字第1736號判決，判處有期徒刑4 月確定。因施
      用第2 級毒品案件，經本院於95年9 月5 日以95年度易字
      第567 號判決，判處有期徒刑7 月，於95年9 月28日確定
      。嗣上開案件，經裁定應執行刑為有期徒刑9 月，與
      案件合併執行結果，均於96年5 月31日因縮刑期滿執行
      完畢。甲○○又曾因施用毒品案件，經本院裁定送觀察、
      勒戒後，認無繼續施用毒品之傾向，於88年10月1 日執行
      完畢出所，於同年月5 日，由本院於88年10月5 日以88年
      度少調字第431 號裁定不付審理確定。惟前開觀察、勒戒
      無法收其實效，甲○○於該次觀察、勒戒執行完畢後5 年
      內，又因施用毒品案件，經本院裁定送觀察、勒戒後，認
      有繼續施用毒品傾向，改送強制戒治，於90年3 月13日戒
      治期滿；至其刑事責任部分，則經本院於89年8 月24日以
      89年度交簡字第280號判決，判處有期徒刑4月確定。
（二）詎甲○○仍未戒除毒癮，復有下列施用第2 級毒品甲基安
      非他命之犯行：
 （1）甲○○基於施用第2 級毒品甲基安非他命之犯意，於99年
      6 月11日某時許，在其新竹市某租屋處，以將甲基安非他
      命置於鋁箔紙（未扣案）上，用打火機（未扣案）點火燒
      烤吸食煙霧之方式，施用第2 級毒品甲基安非他命1 次。
      嗣台灣苗栗地方法院檢察署觀護人，於99年6 月17日，在
      觀護人室，對受保護管束人甲○○採尿送驗結果，因其尿
      液呈有甲基安非他命陽性反應，始發現上情（99年度毒偵
      字第950號偵查卷）。
 （2）甲○○基於施用第2 級毒品甲基安非他命之犯意，於99年
      6 月28日晚上9 時許，在其苗栗縣後龍鎮○○街12號住處
      ，以將甲基安非他命置於鋁箔紙（未扣案）上，用打火機
      （未扣案）點火燒烤吸食煙霧之方式，施用第2 級毒品甲
      基安非他命1 次。嗣新竹市警察局第2 分局關東橋派出所
      員警，於99年7 月1 日15時30分許，在苗栗縣公館鄉五谷
      村五谷169 號前，拘提涉犯竊盜案件甘仕朋時，適甲○○
      亦在場，警方將甲○○一併帶回派出所調查，甲○○除向
      警方坦承上情外，並同意警方對其採尿送驗結果，其尿液
      確呈有甲基安非他命陽性反應（99年度毒偵字第1128號偵
      查卷）。
（三）案經台灣苗栗地方法院檢察署檢察官簽分偵查起訴，及由
      新竹市警察局第二分局報請同署檢察官偵查起訴。
三、處罰條文：
    毒品危害防制條例第10條第2項。
四、附記事項：
    按依修正後之毒品危害防制條例規定，僅限於「初犯」及「
    5 年後再犯」二種情形，始應先經觀察、勒戒或強制戒治程
    序，倘被告於5 年內已再犯，經依法追訴處罰，縱其第3次
    （或第3 次以上）再度施用毒品之時間，在初犯經觀察、勒
    戒或強制戒治執行完畢釋放5 年以後，已不合於「5 年後再
    犯」之規定，依最高法院95年度台非字第59號、第65號判決
    意旨，及最高法院95年度第7 次刑事庭會議決議，無再送觀
    察、勒戒之必要，檢察官應逕予起訴。查本件被告雖係觀察
    、勒戒執行完畢滿5 年後再犯，惟被告於前次觀察、勒戒期
    滿執行完畢後5 年內，仍有施用毒品之犯行，經檢察機關及
    法院追訴處罰，檢察官對本案逕予起訴，程序自屬合法，附
    此敘明。
五、協商判決除有刑事訴訟法第455 條之4 第1 項第1 款於本訊
    問程序終結前，被告撤銷協商合意或檢察官撤回協商聲請者
    ；第2 款被告協商之意思非出於自由意志者；第4 款被告所
    犯之罪非第455 條之2 第1 項所定得以協商判決者；第6 款
    被告有其他較重之裁判上一罪之犯罪事實者；第7 款法院認
    應諭知免刑或免訴、不受理者情形之一，及違反同條第2 項
    「法院應於協商合意範圍內為判決；法院為協商判決所科之
    刑，以宣告緩刑或2 年以下有期徒刑、拘役或罰金為限」之
    規定者外，不得上訴。
六、如有前項得上訴之情形，若不服本件判決，得自收受判決筆
    錄送達之日起10日內，向本院提出上訴書狀，上訴於第二審
    法院。
中    華    民    國    99    年    10    月    19    日
                  台灣苗栗地方法院刑事第三庭
                            書記官  陳采瑜
                      審判長法  官  柳章峰
以上正本係照原本製作。
                            書記官  陳采瑜
中    華    民    國    99    年    10    月    19    日

司法院資訊處製作；財團法人民間司法改革基金會備份。
